# 请教陈版：关于收入中可变对价确认时点及分摊情况

提问人：zhongzhao433 时间：2020-10-25 20:16:00
甲企业为乙企业提供A、B两项服务，A、B存在单独售价，A服务价格 20 ，B服务价格 80 ，甲乙双方约定最终服务结果确定收费金额，如果达标，则一共收费 110 ，如果不达标，则收费 90 ，甲方一次性收取预收款 120 ，甲方预计很有可能达标，本年甲方为乙方提供了A服务，B服务尚未开始。
问题 1 、对一个合同存在多个履约义务，并且存在可变对价的情况，确认收入的时点是分别确认A，B两项履约义务，还是等到A,B服务完成后，一次性确认？
问题 2 、如果按照各个履约义务确认，那么怎么分摊价格，预测最终服务达标成功概率比较大，那么A分摊收入价格24=12020/（20+80），B分摊收入价格96=12080/（20+80），本年确认收入为 24 ？
问题 3 、如果明年测试服务不达标，这时候确认收入金额=90-24=66，不需要再调整之前确认的A收入金额？

回答人：chenyiwei
1 、履约义务是对收入进行确认和计量的最小单元。如果确定存在多项履约义务，则应各自判断是在一段时间内履约还是在一个时点履约。如果履约有先后顺序，则鉴于全部旅行完毕后一并收款，故先履行完毕的履约义务对应的收入确认为合同资产。
2 、可以这样理解。准则应用指南中对包含可变对价的合同价款分摊有相关指引可供参考。
3 、这是如何区分会计估计变更和前期差错更正的问题，版面上对此问题已有很多讨论，可自行搜索。